臺灣高等法院刑事判決　　　　　　　　　　　　　九十二年度上易字第三二０四號
　　上　訴　人
　　即　被　告　甲○○
右上訴人因侵占案件，不服臺灣臺北地方法院九十二年度易字第一六八三號，中華民
國九十二年十月三日第一審判決（起訴案號：臺灣臺北地方法院檢察署九十二年度偵
字第一三五五五號），提起上訴，本院判決如左：
    主  文
上訴駁回。
    事  實
一、甲○○曾於民國（下同）八十六年間，因詐欺案件，經本院以八十六年度上易字
　　第七一九０號判決判處有期徒刑六月確定，而於八十八年五月十五日縮短刑期執
　　行完畢，又於九十年間，因業務侵占案件，經本院以九十二年度上易字第一四一
　　三號判決判處有期徒刑八月，現尚未執行，猶不知悔改，其自九十一年十月起至
　　九十二年三月止，在設於桃園縣桃園市○○街三一二號二樓之漢揚保全股份有限
　　公司（以下簡稱：漢揚保全公司），擔任勤務部經理之職務，負責收取該公司所
　　管理之位於台北縣新莊市○○街「微風四季社區」之有線電視裝機費及收視費等
　　業務，為從事業務之人。詎其於任職期間內之九十二年二月底某日，竟意圖為自
　　己不法之所有，將其所收取業務上持有之「有線電視裝機費」新台幣（下同）三
　　十一萬二千元及「有線電視收視費」四萬六千八百元，未依規定繳回漢揚保全公
　　司以轉交該社區管理委員會而予以侵占入己。迄至該社區管理委員會亟需上開款
　　項以支付有線電視業者，經向甲○○詢問後，始悉上情。
二、案經漢揚保全公司訴由臺灣桃園地方法院檢察署呈請臺灣高等法院檢察署函轉臺
    灣臺北地方法院檢察署檢察官偵查起訴。
    理  由
一、右揭犯罪事實，業據被告甲○○於偵審中坦承不諱，復經告訴人漢揚保全公司之
    代理人方福成、蔣椿瑋分別於偵審中指訴綦詳，並有被告所立具之還款證明、支
    票證反面影本各一紙附卷可憑，足徵被告之自白與事實相符。本件事證明確，被
    告犯行堪以認定，應予依法論科。
二、按被告原係擔任漢揚保全公司之勤務部經理，負責收取「微風四季社區」之有線
    電視裝機費及收視費等業務，為從事業務之人。核被告將所收取上開款項予以侵
    占入己之行為，係犯刑法第三百三十六條第二項之業務侵占罪。又其曾於八十六
    年間因詐欺案件，經本院以八十六年度上易字第七一九０號判決判處有期徒刑六
    月確定，而於八十八年五月十五日縮短刑期執行完畢，此有本院被告全國前案紀
    錄表在卷可稽，其前曾受有期徒刑之執行完畢，於五年以內再犯有期徒刑以上之
    本罪，為累犯，應依刑法第四十七條之規定加重其刑。原審以被告上述犯行明確
    ，因而依刑法第三百三十六條第二項、第四十七條，罰金罰鍰提高標準條例第一
    條前段之規定，並審酌被告利用業務上之便利侵占漢揚保全公司之款項，影響該
    公司之權益，迄於審理時仍未償還前開款項，然於犯罪後尚能坦承犯行，及其品
    行、犯罪動機、目的、手段、所生危害及所得利益等一切情狀，量處有期徒刑十
    月，經核其認事用法，均無違誤，量刑亦屬妥適。被告上訴意旨辯稱係公司同事
    因生意週轉商借，開立之支票屆期無法兌現，被告因一時疏忽未經考量將所收取
    之款項借給同事，實無侵占云云，顯係卸責之詞，不足採信，本件上訴為無理，
    應予駁回。
三、被告雖
    移新址不明而無法投遞，嗣向被告於上訴狀陳明之居所即臺北縣新店市○○路七
    五巷一弄十三號三樓址送達，不獲會晤被告，而由其同居人即被告之子郭繼剛收
    受送達，依刑事訴訟法第六十二條準用民事訴訟法第一百三十七條第一項之規定
    ，本件送達自屬合法。則被告經合法傳喚，無正當理由不到庭，爰不待其陳述，
    逕行判決。
據上論斷，應依刑事訴訟法第三百六十八條、第三百七十一條，判決如主文。
本案經檢察官田炳麟到庭執行職務。
中　　　華　　　民　　　國　　九十三　　年　　　一　　　月　　 十四 　　日
                              臺灣高等法院刑事第十二庭
                                  審判長法  官  劉  景  星
                                        法  官  陳  博  志
                                        法  官  謝  靜  恒
右正本證明與原本無異。
不得上訴。
                                        書記官  魏  淑  娟
中　　　華　　　民　　　國　　九十三　　年　　　一　　　月　　 十四 　　日
附錄：本案論罪科刑法條全文
刑法第三百三十六條第二項
對於業務上所持有之物，犯前條第一項之罪者，處六月以上五年以下有期徒刑，得併
科三千元以下罰金。
